nl: Tipopening: Gesloten; Medium; Open; Andere
vi: Độ mở của đầu: Đóng; Vừa; Mở; Khác
es: Apertura de punta: Cerrada; Medio; Abierto; Otros
sl-SI: Oprtje ustnika: Zaprt; Srednji; Odprt; Drugo
fi: Kärjen aukko: Suljettu; Keskimääräinen; Avoin; Muu
ro-RO: Deschiderea vârfului: Închis; Medie; Convexă; Altele
lt-LT: Antgalio anga: Uždaras; Vidutinis; Atviras; Kita
sv: Spetsöppning: Stänga; Medium; Öppen; Övrigt
da: Spidsåbning: Luk; Medium; Åben; Andet
hu: Hegy nyílása: Zárt; Közepes; Nyitott; Egyéb
tr: Uç Açıklığı: Kapalı; Orta; Açık; Diğer
th: การเปิดส่วนปลาย: แบบปิด; สื่อ; แบบเปิด; อื่นๆ
cs: Odklon: Uzavřený; Médium; Otevřený; Jiné
nb: Tuppåpning: Lukk; Middels; Åpen; Annet
pt-PT: Abertura de ponta: Fechar; Médio; Aberto; Outro
pt-BR: Abertura da ponta: Fechada; Médio; Aberto; Outro
ko: 팁 오프닝: 닫힘; 매체; 열림; 기타
zh-TW: 尖端開口: 關閉; 媒介; 開放式; 其他
it: Apertura della punta: Ravvicinato; Medio; Aperto; Altro
sk-SK: Otvor náustku: Zatvorený; Stredný; Otvorený; Iné
en: Tip opening: Close; Medium; Open; Other
de: Spitzenöffnung: Schließen; Medium; Offen; Sonstiges
el: Άνοιγμα άκρου (μύτης): Κοντά; Μέση; Ανοιχτή; Άλλο
fr: Ouverture du bec: Fermé; Moyen; Ouvert; Autre
bg-BG: Отвор за накрайник: Затворен; Среден; Отворен; Други
ru: Отверстие мундштука: Закрытый; Средний; Открытый; Другой
zh-CN: 尖端开口: 关闭; 媒介; 开放式; 其他
hr-HR: Otvor vrha: Zatvoren; Poluotvoreni; Otvoreni; Ostalo
ja: ティップオープニング: きめ細かい; 媒体; オープン; その他
pl: Otwór końcówki: Zamknij; Środek; Otwórz; Inne